Inventaris van de archieven van de Projectgroep Millennium Vraagstuk en de Stichting Millennium Platform Zorg, (1996) 1997-2000
Nationaal Archief, Den Haag
- Stichting Millennium Platform Zorg (MPZ), B.
  - Stukken naar inhoud beschreven, B.2.
    - Taakuitvoering, B.2.2.
      - Voorlichting en communicatie, B.2.2.2.
        - Algemeen, B.2.2.2.1.
          - Bewijsexemplaren van tijdschriften met artikelen en advertenties van het Millennium Platform Zorg, 1998 - 2000; 331; pak
          - 'Code CITO: Nieuwsbrief van het Millennium Platform Zorg' nr. 1 t/m 42, 1998 - 2000; 332; omslag
          - Diskette 'MPZ Repair 2000 v2.3 detectie en correctie PC klokken', 1999; 333; diskette
          - Cd-rom 'Object2000' met algemene informatie over de werkzaamheden van het Millennium Platform Zorg, 1999; 334; cd-rom
          - Cd-rom 'Model Continuïteitsplan', 1999; 335; cd-rom
          - Brochure 'Het Second Opinion instrument', 1999; 336; omslag
          - 'Aansprakelijkheid voor de millenniumgevolgen: Een inventarisatie en advies opgesteld door prof.mr. H. Franken en prof.mr. E.H. Hondius op verzoek van het Projectbureau Millennium Platform en het Projectbureau Millennium Overheid', 1999; 337; omslag
          - 'Voorstel aanpak noodplannen gebouwgebonden installaties en systemen', 1999; 338; omslag
          - 'Aandachtspunten noodstroomvoorzieningen versie 4.1', 1999; 339; omslag
          - 'Draaiboek patiëntenlogistiek: Regionale aanpak en afstemming van de gewijzigde patiëntenstromen die vóór en tijdens de millenniumovergang ontstaan als gevolg van de voorzorgsmaatregelen van de afzonderlijke zorginstellingen en beroepsbeoefenaren', 1999; 340; omslag
          - 'Referentiekader Verstoring in vitale sectoren en openbare orde en veiligheid', 1999; 341; omslag
          - 'Checklist Millenniumprobleem' met algemene informatie over de aanpak van het millenniumprobleem, 1999; 342; omslag
          - 'Nationaal noodnet: een update voor de zorgsector' met noodnummers per regio, 1999; 343; omslag
          - 'MPZ op locatie: Communicatie' voor voorlichting bij zorginstellingen, 1999; 344; omslag
          - 'MPZ op locatie: Noodplannen' voor voorlichting bij zorginstellingen, 1999; 345; omslag
          - 'MPZ op locatie: Testen' voor voorlichting bij zorginstellingen, 1999; 346; omslag
          - 'MPZ op locatie: Ketenproblematiek' voor voorlichting bij zorginstellingen, 1999; 347; stuk
          - 'MPZ op locatie: Risicomanagement' voor voorlichting bij zorginstellingen, 1999; 348; omslag
          - 'MPZ op locatie: Gebouwgebonden systemen' voor voorlichting bij zorginstellingen, 1999; 349; omslag
          - Standaardbrieven voor leveranciersbenadering in Engels, Duits en Frans, 1999; 350; omslag
          - 'Millennium Handleiding Juridische Aspecten voor Zorginstellingen', 1999; 351; omslag
          - 'Management, recht en actie 2000: Actiepunten voor juridisch verantwoord omgaan met millenniumproblemen', 1999; 352; omslag
          - Millennium Special van magazine 'Opinie' van april 1999 door OrgaInfo, 353; omslag
          - 'Medicijnvoorziening rond de eeuwwisseling', 1999; 354; omslag
          - Video 'Millenniumprobleem? Mijn zorg!: Voorlichtingsvideo over het millennioumprobleem in de zorg en de communicatie hierover met patiënten/cliënten', 1999; 355-357; 3 videobanden
            - Aangepaste versie van Studio WTC, 355
            - Standaardversie van Studio WTC, 356
            - Versie van Video Associates, 357
          - Video 'Zorg voor samenwerking' met een interview met minister Borst en de heer Krol over de voorbereiding op de millenniumovergang, 1999; 358; videoband
          - 'Dossier 2000: Informatiekrant van het Millennium Platform Zorg' nr. 1 t/m 7 met twee congresspecials en de millenniumthermometer, 1999; 359; omslag
          - Registraties van optredens van het Millennium Platform Zorg in radioprogramma's, 1999; 360-363; 4 cassettebandjes
            - AVRO: Op een tijd en NOS: Avondjournaal, Avondnieuws en Nieuws en tijd 1999 nov. 22, 360
            - KRO: Dingen die gebeuren 1999 feb. 9, 361
            - NOS: Nieuwsuitzendingen en VARA: Ontbijtradio 1999 okt. 5, 362
            - Wereldomroep: Nederland Centraal 1999 okt. 5, 363
          - Registratie van optredens van het Millennium Platform Zorg in televiesieprogramma's, 1999; 364-370; 7 videobanden
            - Brabant-Oost en Avro: Net Tijd 1999 nov. 19 en 23, 364
            - KRO: Ontbijt TV 1999 mrt. 17, 365
            - KRO: Ontbijt TV 1999 sep. 23, 366
            - Netwerk 1999 feb. 25, 367
            - NOS Journaal, 2 Vandaag en SBS6 Nieuws 1999 okt. 5, 368
            - RTL4: Nieuws, TROS en EO: 2 Vandaag en Net 5: Nieuws 1999 nov. 22, 369
            - TV West: Extra nieuwsuitzending tbv de millenniumoefening op 8 september 1999 1999 dec. 31, 370
        - Eerstelijnszorg, B.2.2.2.2.
          - 'De sprong naar het jaar 2000: Verslag van een tijdreis experiment' deelgenomen door Stichting Artsenlaboratorium Utrecht, 1998; 371; omslag
          - 'Millenniumdossier Apothekers', 1998; 372; omslag
          - 'Millenniummap Tandartspraktijk', 1999; 373; omslag
          - 'Millenniumproblematiek in de eerstelijns fysiotherapie', 1999; 374; omslag
          - 'Millenniummap fysiotherapie', 1999; 375; omslag
          - 'Millenniumdossier Huisartsen', 1999; 376; pak
          - 'Spoorboekje voor de benadering van de jaar-2000 problematiek bij trombosediensten' door Moret Ernst & Young, 1999; 377; omslag
        - Geestelijke gezondheidszorg, B.2.2.2.3.
          - Modelcommunicatieplan 'Via de medewerker naar de cliënt!', 1999; 378; omslag
          - Handleiding voor het opstellen van continuïteitsplannen 'Spoedeisende hulp in de GGz: continuïteit vereist' door Thijssen & De Goede, 1999; 379; omslag
          - 'Bedrijfskritische processen Kinder- en Jeugdpsychiatrie in het kader van de millenniumproblematiek' door C3 inzake het vaststellen van processen en het ontwikkelen van een millenniuminstrument, 1999; 380; omslag
          - 'Risicomanagement GGZ in het kader van millenniumplatform zorg' C3 inzake een instrument voor risicomanagement, 1999; 381; omslag
          - 'Bedrijfskritische processen GGz in het kader van de millenniumproblematiek' door C3 inzake het vaststellen van processen en het ontwikkelen van een millenniuminstrument, 1999; 382; omslag
          - 'Bedrijfskritische processen APZ in het kader van de millenniumproblematiek' door C3 inzake het vaststellen van processen en het ontwikkelen van een millenniuminstrument, 1999; 383; omslag
          - 'Millenniumaanpak Ambulante Verslavingszorg Groningen (gevalsstudie)' door Thijssen & De Goede, 1999; 384; omslag
          - 'Millenniumaanpak RIBW Arnhem & Veluwe Vallei (gevalsstudie)' door Thijssen & De Goede, 1999; 385; omslag
          - 'Bedrijfskritische processen RIAGG in het kader van de millenniumproblematiek' door C3 inzake het vaststellen van processen en het ontwikkelen van een millenniuminstrument, 1999; 386; omslag
          - 'Het oplossen van het millenniumprobleem in de GGZ' door Thijssen & De Goede, 1999; 387; omslag
        - Gehandicapten en revalidatie, B.2.2.2.4.
          - Presentaties voor workshops inzake continuïteitsplannen in de gehandicaptenzorg, 1998; 388; omslag
          - Checklist Continuïteitsplannen MPZ voor de gehandicaptenzorg en revalidatiecentra, 1999; 389; omslag
          - 'Model-communicatieplan millenniumprobleem in gehandicaptenzorginstellingen en revalidatiecentra: Via medewerkers naar clënten en hun familieleden!', 1999; 390; omslag
        - Ouderenzorg, B.2.2.2.5.
          - Het geven van workshops inzake strategie, renovatie en testen in de ouderenzorg, 1998 - 1999; 391-395; 5 omslagen
            - Workshop 1 1998, 391
            - Huiswerkset 1998, 392
            - Workshop 2 1999, 393
            - Workshop 3 1999, 394
            - Workshop 4 1999, 395
          - 'Model-communicatieplan millenniumprobleem in verpleeg- en verzorgingshuizen: Via medewerkers naar cliënten en hun familieleden!', 1999; 396; omslag
          - 'Draaiboek Continuïteitsplanning Ouderenzorg', 1999; 397; omslag
        - Sector 8 (overig), B.2.2.2.6.
          - 'Millennium-problematiek bloedbanken: aanpak en werkwijze' door InView, 1998; 398; omslag
          - Modelbrief voor verloskundigen inzake het millenniumprobleem, 1998; 399; omslag
          - 'Checklist voor interview van coördinerend GGD-directeur', 1999; 400; omslag
          - 'Woordvoeringslijn GGD-en in de pGHOR-regio', 1999; 401; omslag
          - 'Continuïteits-planning vanuit de GGD rond het jaar 2000' door Agnim Adviesgroep, 1999; 402; omslag
          - 'Millenniummap verloskunde voor de eerstelijns verloskundige hulpverlening', 1999; 403; omslag
            Nota bene: bevat twee diskettes
        - Thuiszorg en entadministraties, B.2.2.2.7.
          - Handboek 'Uw thuiszorgorganisatie in 2000' met inventarisatiemodel en plan van aanpak, 1998; 404; omslag
          - Trainingsmateriaal 'Uw thuiszorgorganisatie in 2000', 1998; 405-407; 3 omslagen
            - Cursusmap, 405
            - Docentenmap, 406
            - Evaluatie, 407
          - 'Generiek Plan van Aanpak continuïteitsplan sector Thuiszorg', 1999; 408; omslag
          - 'Model-communicatieplan millenniumprobleem in thuiszorginstellingen: Via de medewerker naar de thuiszorgcliënt!', 1999; 409; omslag
          - 'Millenniumgevoelige apparatuur in de thuissituatie', 1999; 410; omslag
          - 'Continuïteitsplan Thuiszorg ZorgThuis' inzake een algemeen model voor de thuiszorg in de regio Utrecht en Eemland, 1999; 411; omslag
          - Presentatie 'Continuïteitsplan Thuiszorg: Succesfactoren', 1999; 412; omslag
        - Ziekenhuizen, B.2.2.2.8.
          - Het houden van een presentatie op het Symposium Ziekenhuis in 2000: 'De Titanic van de Gezondheidszorg?', 1998; 413; omslag
          - 'Millennium Project Ziekenhuizen' inzake de aard en aanpak van het millenniumprobleem, 1998; 414; omslag
          - Het organiseren van de 'Workshop projectleiders Y2K' voor de ziekenhuizen, 1998; 415; omslag
          - Millenniumdatabase voor ziekenhuizen met millenniumgevoelige systemen en objecten, 1998; 416; omslag
          - Het organiseren van de 'Workshop Champions Groep Ziekenhuizen', 1998; 417; omslag
          - 'Model-communicatieplan millenniumprobleem in ziekenhuizen: Via de medewerker naar de patiënt!' in samenwerking met Bikker Communicatie, 1998; 418; omslag
          - Het houden van verschillende presentaties in ziekenhuizen inzake de aanpak van het millenniumprobleem, 1998; 419; pak
          - Het houden van een presentatie inzake de aanpak van het millenniumprobleem bij NV PWN Waterleidingbedrijf Noord-Holland, 1998; 420; omslag
          - Het houden van een presentatie inzake de aanpak van het millenniumprobleem bij de Vereniging Inkoop en Logistiek, 1998; 421; omslag
          - Het houden van een presentatie inzake de aanpak van het millenniumprobleem voor audiologische centra, 1998; 422; omslag
          - Het houden van presentaties aan medisch specialisten inzake de aanpak van het millenniumprobleem, 1998; 423; omslag
          - Het organiseren van de 'Workshop Risicomanagement instrument voor ziekenhuizen' in samenwerking met AON Risk Consultants bv, 1998; 424; omslag
          - Het organiseren van de 'Workshop Resultaten Championsgroup' in samenwerking met acht Championsziekenhuizen, 1998; 425; pak
          - 'Handboek Millenniumbestendigheid Medische Apparatuur en Systemen' en 'DoeBoek Millenniumbestendigheid Medische Apparatuur en Systemen', 1999; 426; omslag
          - Het houden van presentaties inzake het testen van systemen op millenniumbestendigheid, 1999; 427; omslag
          - Het organiseren van de 'Workshop Self Assessment' voor ziekenhuizen, 1999; 428; omslag
          - Het organiseren van de 'Workshop Testen Embedded systemen' aan testers uit ziekenhuizen, 1999; 429; omslag
          - Het organiseren van de 'Workshop Testen IT-systemen (Hiscom)', 1999; 430; omslag
          - Het houden van een presentatie inzake een continuïteitsplan voor ziekenhuizen en bloedbanken, 1999; 431; omslag
          - 'Millennium overgangsdraaiboek ziekenhuizen' naar aanleiding van de gelijknamige workshop, 1999; 432; omslag
          - Rapport 'Tussensprint' inzake instellingen die achterblijven bij de aanpak van het millenniumprobleem, 1999; 433; omslag
          - 'Voorstel aanpak noodplannen gebouwgebonden installaties en systemen: comprimering van het oorspronkelijke doeboek van april 1999', 434; omslag
          - Het organiseren van een informatiebijeenkomst inzake de millenniumtesten bij Philips, 1999; 435; omslag
          - 'Modelsjablonen Noodscenario's per object', 1999; 436; omslag
          - 'Aandachtspunten noodstroomvoorzieningen versie 4.1', 1999; 437; omslag
          - Het organiseren van de 'Workshop Millennium Overgangsdraaiboek', 1999; 438; pak
          - Het houden van de presentatie 'De zegeningen van het millenniumprobleem' op een studiemiddag van de Vereniging van Ziekenhuis Instrumentatietechnici, 2000; 439; omslag
          - 'Projectverslag Millenniumproject MPZ Sector Ziekenhuizen', 2000; 440; omslag
        - Zorgverzekeraars, B.2.2.2.9.
          - Brief inzake EI (externe integratie) standaards in de zorg voor zorgverzekeraars, 1998; 441; stuk